

# RAUL DE JESUS MARTINEZ CORTEZ

Desarrollador web

## SOBRE MI

Soy un estudiante con gran interés en acceder al mercado laboral para poner en práctica mis conocimientos, con ganas de seguir aprendiendo. Soy una persona motivada y dinámica, con una buena experiencia en el análisis de programas para el desarrollo de paginas y/o sitios web. Soy una persona trabajadora, comunicativa y comprometida. También soy un joven con pasión por su profesión, excelente capacidad de organización y facilidad para el trabajo en equipo. Persona muy adaptable a todo tipo de entornos y clara orientación a objetivos. Desearía encontrar una oportunidad para adquirir más experiencia profesional.

# **EDUCATION**

## Centro de Estudios Tecnológicos y de servicios 48

septiembre 2020 - julio 2023

#### Certificado en programación

- En este periodo de mi vida inicio mi gusto a la programación.
- Desarrolle mis primeras habilidades para programar.
- Vive grandes experiencias par mi carrera.
- Hice desarrollo de aplicaciones web.
- También por primera vez vi lo que seria las metodologías de la programación.

# COMPETENCIAS

- Lenguajes de programación
- · Comunicación y escucha activa
- Desarrollo de aplicaciones móviles
- Creación de código
- Diseño de software web
- Trabajo en equipo

#### LANGUAGE

Ingles: Intermedio

8443104440



https://portafolio-raul-martinez.netlify.app/

rauldejesusmartinezcortez9@gmail.com



Saltillo Coahuila México, Colonia Mirasierra, Calle 25 #1254

## EXPERIENCIA

# ODesarrollador de software Universidad Tecnológica de Coahuila 2023 - Presente

#### Ramos Arizpe, Coahuila, utc

- Creación y desarrollo de paginas web utilizando CRUD.
- Realización de paginas web estáticas y dinámicas.
- Uso de JavaScript y php.
- Uso medio de Python.
- Integración de distintos elementos, como gráficos, audio y video en el sitio web.
- Creación de la interfaz de programación de las aplicaciones.
- Colaboración con otros compañeros para coordinar tareas y tiempos.
- Desarrollo de la estructura de páginas y aplicaciones web.

#### Jefe de grupo

2023 - Presente

#### Ramos Arizpe, Coahuila, utc

- Planificación de clases y entrenamientos orientados por el maestro a
- Diseño de programas de actividades para cumplir con los objetivos
- Establecimiento de planes de acción para la consecución de los objetivos asignados por la universidad.
- Fomento de la integración y el trabajo en equipo en actividades grupales.
- Juntas con los maestros para el desarrollo de actividades y temas a tratar sobre la comunidad estudiantil

## LOGROS

- Uno de mis logros es ser jefe de grupo todo lo que llevo en mi carrera universitaria.
- E sido convocado por parte del club en dibujo en gis de la instituciona a arias eventos en lo que e participado
- Fui seleccionado para formar parte de un curso donde se aplicara una actualización para la pagina de la universidad

# **CERTIFICADO**

- Certificado Programación
- Certificado Ingles Básico
- Certificado Ingles Básico 2 Utc
- Certificado ofimática